【裁判字號】    91,易,3354
【裁判日期】    920520
【裁判案由】    稅捐稽徵法
【裁判全文】
臺灣板橋地方法院刑事判決                        九十一年度易字第三三五四號
    公  訴  人  臺灣板橋地方法院檢察署檢察官
    被      告  甲○○
右列被告因稅捐稽徵法案件，經檢察官提起公訴（九十一年度偵緝字第一０七０號）
，本院判決如左：
    主  文
本件免訴。
    理  由
一、公訴意旨以：被告甲○○基於幫助他人逃漏稅捐之不確定犯意，於民國八十四年
    三月前之某日，在臺北縣三重市重新橋附近，以新臺幣（下同）三千元之代價，
    將其身分證提供予年籍不詳綽號「菜頭」之男子，充當臺北縣板橋市○○路○段
    二四九巷十號五樓之「詠驊興業有限公司」（簡稱詠驊公司）之股東，藉以向主
    管機關申請設立登記，嗣後詠驊公司之實際負責人（年籍姓名不詳）即自八十四
    年三月起至同年六月止，連續開立不實之銷項統一發票五十五張共計銷售額合計
    三千六百二十八萬七千餘元，交予暐暉實業工程有限公司、曄利實業有限公司、
    洪大建築有限公司等公司行號，供作該等公司行號之營業稅進項稅額之扣抵憑證
    ，俾幫助上開公司短漏營業稅計達一百八十一萬四千餘元，此足生損害於稅捐稽
    徵機關對於稅捐核徵之正確性，因認被告涉犯稅捐稽徵法第四十三條第一項之幫
    助納稅義務人以詐術或不正當方法逃漏稅捐之罪嫌等語。
二、按案件曾經判決確定者，應諭知免訴之判決，刑事訴訟法第三百零二條第一款定
    有明文。
三、訊據被告甲○○供承於十幾年前（正確時間不記得）在臺北某處大樓打掃時，因
    缺錢向綽號「菜頭」之成年男子借款三千元，並交付其所有之國民身分證予「菜
    頭」，而其總共僅交付其所有之國民身分證予「菜頭」一次之事實。又被告因基
    於幫助商業負責人虛偽填製會計憑證、幫助行使業務上登載不實文書、幫助他人
    幫助納稅義務人以不正當方法逃漏稅捐之犯意，於七十九年一月初某日，在臺北
    縣境內某地，以三千元之代價，將其國民身分證出售予一真實姓名年籍不詳綽號
    「菜頭」之成年男子，「菜頭」即著手籌備虛設「深昌企業社」，先與臺北縣土
    城市○○路三五巷十號一樓屋主林丁選接洽承租該址事宜，復於同年一月十五日
    ，在其業務上作成之「深昌企業社」營利事業統一發證設立登記申請書上，虛偽
    登載該商號營利事業所在地（上址）、負責人（甲○○）、營業項目（室內裝潢
    設計、五金建材、樹脂玩具、相關贈品之零售買賣業務〈砂石、木材、磚磈、土
    木包工業除外〉）、開業日期（七十九年一月二十三日）等不實事項，並檢同甲
    ○○國民身分證原本及上址房屋使用執照影本等文件，向臺北縣政府虛偽申請「
    深昌企業社」之營利事業登記，而行使業務上所作成之上開登載不實登記申請書
    ，足以生損害於臺北縣政府對商號登記事項管理之正確性，迨同年月二十二日，
    再以甲○○名義向林丁選承租上址房屋，充作虛設行號「深昌企業社」之營業所
    在地，同時將雙方訂立之房屋租賃契約書持交甲○○簽名，另自同年二月九日起
    至同年八月初某日止，按月在其業務上作成之營業商號使用統一發票申請書上，
    虛偽登載「深昌企業社」負責人為甲○○及該商號因營業需領用統一發票等不實
    事項，持向臺北縣稅捐稽徵處申領統一發票，而行使業務上所作成之該等登載不
    實登記申請書，足以生損害於臺北稅捐稽徵處對稅務資料管理之正確性，同時，
    明知「深昌企業社」並未實際營業，亦無進貨及銷貨之事實，仍在不詳地點，連
    續多次利用其實際負責經理「深昌企業社」統一發票相關事務之機會，以該企業
    社名義虛偽填製如附表所示具有商業會計憑證性質之統一發票，提供予勵宣有限
    公司、冠友企業商行、凱瑞針織股份有限公司、敏益行有限公司憑向稅捐稽徵機
    關申報營業稅及營利事業所得稅，藉以幫助勵宣有限公司、冠友企業商行、凱瑞
    針織股份有限公司、敏益行有限公司等納稅義務人以詐術逃漏營業稅（稅率為百
    分之五）分別達二萬五千元、十六萬七千零九十五元、二萬一千四百七十五元、
    一萬八千四百六十五元（合計二十三萬二千零三十五元），暨幫助勵宣有限公司
    、冠友企業商行、凱瑞針織股份有限公司、敏益行有限公司等納稅義務人以詐術
    逃漏營利事業所得稅（稅率為百分之二十五）分別達十二萬五千元、八十三萬五
    千四百七十五元、十萬七千三百七十五元、九萬二千三百二十五元（合計一百十
    六萬零一百七十五元）之犯罪事實，業經本院於九十一年十二月二十四日以九十
    一年度易緝字第一七四號判決判處被告有期徒刑二月，緩刑二年，並於九十二年
    一月二十七日確定，有前開刑事判決及臺灣高等法院被告全國前案紀錄表在卷為
    憑。查被告於本院審理時既供稱係十幾年前（正確時間不記得）將其所有之國民
    身分證提供予「菜頭」，並堅稱伊總共僅提供一次國民身分證予「菜頭」等語，
    且其於前開本院九十一年度易緝字第一七四號違反稅捐稽徵法等案件中供承係七
    十九年一月初某日以三千元價格將其所有之國民身分證出售予「菜頭」，則應可
    認被告確係於七十九年一月初某日以三千元之代價將其所有之國民身分證提供予
    「菜頭」，核與本件公訴人認被告係於「八十四年三月前之某日」以三千元之代
    價將其所有之國民身分證提供予「菜頭」相符。從而，足認被告所犯之前案與本
    案均係基於同一幫助他人幫助納稅義務人以不正當方法逃漏稅捐之犯意，於七十
    九年一月初某日，在臺北縣某處，以三千元之代價將其所有之國民身分證提供予
    「菜頭」，供「菜頭」幫助納稅義務人以不正當方法逃漏稅捐，則被告所犯之本
    案與前案係事實上同一案件，自為前開確定判決效力所及。依照首開說明，本件
    依法自應諭知免訴之判決。
據上論斷，應依刑事訴訟法第三百零二條第一款，判決如主文。
本案經檢察官徐名駒到庭執行職務
中      華      民      國      九十二      年    五    月    二十      日
                                  臺灣板橋地方法院刑事第三庭
                                          法  官  李  幼  妃
右正本證明與原本無異。
如不服本判決，應於判決送達後十日內，向本院提出上訴狀。
                                          書記官  強  梅  芳
中      華      民      國      九十二      年    五    月    二十二    日


司法院資訊處製作；財團法人民間司法改革基金會備份。
